【裁判字號】    95,交聲,499
【裁判日期】    950630
【裁判案由】    
【裁判全文】
臺灣彰化地方法院交通事件裁定         95年度交聲字第499號
原處分機關  交通部公路總局台中區監理所彰化監理站
受 處分 人
即 異議 人  甲○○
上列受處分人因違反道路交通管理處罰條例案件，對於交通部公
路總局台中區監理所彰化監理站所為之彰監四字第裁64－Z00000
000號裁決，聲明異議，本院裁定如下：
    主  文
原處分關於罰鍰部分撤銷。
前開撤銷部分不罰。
    理  由
一、聲明意旨略以：異議人已繳交公共危險罪新台幣（下同）一
    萬五千元，違規罰鍰是否可以不用繳交等語。
二、按汽車駕駛人，駕駛汽車經測試檢定酒精濃度超過規定標準
    者，處新臺幣一萬五千元以上六萬元以下罰鍰，並當場移置
    保管其車輛及吊扣其駕駛執照一年；因而肇事致人受傷者，
    並吊扣其駕駛執照二年；致人重傷或死亡者，吊銷其駕駛執
    照，並不得再考領，道路交通管理處罰條例第三十五條第一
    項第一款定有明文。
三、查異議人於民國九十五年五月十八日二時四十三分許，駕駛
    葉秀琴所有之車號八Ｖ－二五○三號自小客車，行經省道台
    七十六線十六．五公里西向處，因「經測試酒精濃度因「酒
    後駕車行駛公路，經酒測器測定值第七警察隊當場舉發，有
    公警局交字第Ｚ00000000號舉發違反道路交通管理
    事件通知單（以下簡稱舉發通知單）可憑，復為異議人所不
    爭執，本件違規事實洵可確定。按違反行政法上義務行為，
    除應處罰鍰外，另有沒入或其他種類行政罰之處罰者，得依
    該規定併為裁處，行政罰法第二十四條第二項前段有明文規
    定；又一行為同時觸犯刑事法律及違反行政法上義務規定者
    ，依刑事法律處罰之；前項行為如經不起訴處分或為無罪、
    免訴、不受理、不付審理之裁判確定者，得依違反行政法上
    義務規定裁處之，行政罰法第二十六條第一項前段、第二項
    亦分別有明文規定。經查：異議人因本案同一違規行為所犯
    公共危險罪刑事案件部分，業經臺灣彰化地方法院檢察署檢
    察官於九十五年五月二十二日以九十五年速偵字第四一三號
    為緩起訴處分確定，原處分機關仍據以裁處異議人罰鍰，惟
    衡諸前揭行政罰法第二十六條之立法理由：「前述行為如經
    檢察官為不起訴處分或法院為無罪、免訴、不受理或不付審
    理（少年事件）之裁判確定，行政罰之裁處即無一事不二罰
    之疑慮，故第二項規定此時仍得依違反行政法上義務之規定
    裁處」，並觀以行政罰法第二十六條第二項之規定，已明文
    將緩起訴處分排除，是其立法意旨即認案經緩起訴處分者，
    原處分機關自不得再行裁罰異議人自明。本件原處分機關疏
    漏前開行政罰法相關之裁罰規定而為裁罰之處分，該處分顯
    不合法律之規定；惟吊扣駕駛執照十二個月部分，因屬其他
    種類行政罰之處罰，自得與刑事判決部分併為裁處。綜上所
    述，本件異議人刑事判決部分既已確定，自應依前開行政罰
    法第二十六條第一項有關一事不二罰原則之規定，依刑事法
    律處罰為已足，原處分機關不得再行裁罰，本件原處分機關
    以彰監四字第裁六四－Ｚ00000000號裁決書裁處異
    議人新臺幣四萬九千五百元，並吊扣駕駛執照十二個月，於
    法尚有未合，故本件異議為有理由，應依上揭法律規定由本
    院將原處分新臺幣四萬九千五百元部分撤銷，始為允當。
據上論斷，應依道路交通案件處理辦法第二十條前段，裁定如主
文。
中    華    民    國    95    年    6     月    30    日
                  交通法庭    法  官  李水源
以上正本證明與原本無異。
如不服本裁定，應於裁定送達後5日內，向本院提出抗告狀。
中    華    民    國    95    年    7     月    4     日
                              書記官  廖建興


司法院資訊處製作；財團法人民間司法改革基金會備份。
